臺灣板橋地方法院交通事件裁定　　　　　　　　　九十一年度交聲字第一五八號
　　原處分機關　臺北市交通事件裁決所
　　異　議　人
　　即受處分人　甲○○　男　二十一歲（民國七十年六月十六日生）
右列受處分人因違反道路交通管理處罰條例案件，對於臺北市交通事件裁決所中華民
國九十一年八月二十五日所為之處分（原處分案號：北市裁三字第裁二二─ＡＢＶ○
二五○三○號），聲明異議，本院裁定如左：
    主  文
異議駁回。
    理  由
一、按汽車駕駛人，駕駛汽車肇事致人受傷或死亡，應即採取救護或其他必要之措施
    ，並向警察機關報告，不得駛離，逃逸者吊銷駕駛執照，道路交通管理處罰條例
    第六十二條第一項定有明文。
二、本件受處分人即異議人甲○○於民國九十年八月二十四日下午十四時十五分許，
    駕駛車號ＢＢ─四九二號自用租賃小客車，沿台北市○○○路東往西方向行駛
    至肇事地點向右變換車道時，本應注意汽車行駛時，駕駛人應注意兩車併行之間
    隔，並隨時採取必要之安全措施，依當時情形，並無不能注意之情事，竟疏於注
    意，至其右前車身撞擊沿同方向外側車道由乙○○騎乘之車號ＫＦＡ－九四二號
    重型機車左角車身，造成乙○○人車倒地，並因此受有腳部挫傷之傷害。詎受處
    分人駕車肇事致乙○○受傷後，竟未採取救護或其他必要之措施，並向警察機關
    報告，而逕自駛離逃逸。嗣經被害人乙○○自行記下肇事車輛車號並報警處理後
    ，始獲知上情。嗣經臺北市政府警察局中山分局於九十年九月十九日以受處分人
    有違反道路交通管理處罰條例第六十二條第一項規定之行為掣單舉發，原處分機
    關並於九十一年八月二十五日依道路交通管理處罰條例第六十二條第一項規定裁
    處吊銷受處分人駕駛執照之處分。
三、訊據受處分人雖坦承於右開時地與乙○○所騎乘機車發生擦撞之事實不諱，惟矢
    口否認有任何違反道路交通管理處罰條例規定之行為，辯稱：伊當時有踩煞車，
    所以沒有碰觸那機車，因此不知發生擦撞，亦非有意云云，然查：右開事實，業
    經證人乙○○於警訊中陳述：「我於前揭時、地，沿長安東路由東向西方向行駛
    外側車道至肇事地點時，有一部車號ＢＢ─四九二號車同向由我左方跨線往西
    行駛，變換車道致雙方均緊急煞車，原本無事，但我再次行駛，見對方突然加油
    起步，以其車子右前方葉子板撞我機車左前車身，致使我人車倒地，對方未停車
    即使離現場。」等語明確，且其於本院訊問時亦證稱：「當天下午兩點十分，我
    騎車在臺北市○○○路從西往東方向前進，行經長安東路與新生北路交叉口時，
    因為異議人之車輛是從新生北路匝道方向違規左轉，異議人車輛自我機車的左後
    方過來，而擦撞到我機車的左後方，我人、車倒地，異議人之車輛並沒有停車，
    還是往前行駛，‧‧‧‧。」等語綦詳，並有道路交通事故調查報告表、交通事
    故談話紀錄表、交通事故補充資料表等資料影本在卷為憑。而參酌異議人於本院
    訊問時供稱：「‧‧‧‧我有看到長安東路上有車輛要左轉，我車輛有稍微轉一
    下（稍微往右靠），在我前方有一部機車，我當時有踩煞車，所以沒有碰觸到那
    機車」等語，可知本件應係受處分人在肇事之前，因與證人乙○○爭道行駛而有
    第一次緊急煞車之情事發生，其後待證人乙○○再次起步時，受處分人欲超越證
    人繼續直駛，而發生本件車禍，是受處分人當下即可察覺其所駕駛車輛已與其所
    欲超越之機車發生擦撞，證人乙○○受傷之可能性極大，然其竟置之不理，顯有
    有肇事致證人乙○○受傷，未採取救護或其他必要之措施，並向警察機關報告而
    逕自駛離逃逸之行為甚明。
四、綜上所述，受處分人確有在右開時地駕駛汽車肇事致人受傷，未即採取救護或其
    他必要之措施，並向警察機關報告，而逕自駛離逃逸之行為。從而，原處分機關
    依道路交通管理處罰條例第六十二第一項規定裁處吊銷受處分人駕駛執照之處分
    ，核無違誤，本件受處分人之異議為無理由，自應將其異議駁回。
據上論斷，應依道路交通案件處理辦法第十九條，裁定如主文。
中      華      民      國    九十一    年      十二     月      五    日
                                      臺灣板橋地方法院交通法庭
                                            法  官  古  秋  菊
右正本證明與原本無異。
如不服本裁定，應於裁定送達後五日內向本院提出抗告狀。
                                            書記官  蕭  詩  穎
中      華      民      國    九十一    年      十二     月      九     日
